【裁判字號】    97,簡上,1519
【裁判日期】    980225
【裁判案由】    妨害名譽
【裁判全文】
臺灣板橋地方法院刑事判決            97年度簡上字第1519號
上  訴  人
即  被  告  乙○○
上列上訴人因妨害名譽案件，不服本院中華民國97年11月3日97
年度簡字第8284號第一審簡易判決（聲請簡易判決處刑案號：臺
灣板橋地方法院檢察署97年度偵字第20288 號），提起上訴，本
院管轄第二審之合議庭判決如下：
    主  文
上訴駁回。
    事  實
一、乙○○於民國97年6 月20日下午在位於臺北縣板橋巿四川路
    1 段389 號之「遠東愛買百貨商場」購物消費後，其駕駛自
    用小客車欲自該商場停車場車道出口離開時，因負責該停車
    場收費之保全員丙○○發覺乙○○所持之購物發票金額不足
    ，要求乙○○需補繳停車費用，乙○○不從，雙方發生爭執
    ，該商場保全隊長甲○○聞訊前來了解，乙○○因不滿甲○○之處理態度，竟基於公然侮辱之犯意，於同日晚間7 時許
    在上址停車場車道出口之不特定人均得以共聞共見之場所，
    公然以「你他媽的」之足以貶損他人人格之語詞，出言辱罵
    甲○○，使甲○○名譽受損。嗣經甲○○向員警提出告訴，
    始查悉上情。
二、案經甲○○訴由臺北縣政府警察局板橋分局報請臺灣板橋地
    方法院檢察署檢察官偵查後聲請簡易判決處刑。
    理  由
一、查本件上訴人即被告乙○○於言詞辯論終結前，對於下述本
    院採為認定犯罪事實依據之各項證據之證據能力，均未聲明
    異議，該等證據復經本院於審理時逐一提示予被告表示意見
    ，本院審酌該等證據之取得過程並無瑕疵，與本案待證事實
    間復具有相當之關聯性，以之為本案證據並無不當，自得採
    為本件認定事實之基礎，合先敘明。
二、訊據被告矢口否認上揭犯行，辯稱：其並未出言辱罵甲○○
    ，其於事後因覺得自由受甲○○等人妨害，對甲○○等人提
    出妨害自由告訴，甲○○等人懷恨始捏造不實對其提出妨害
    名譽告訴，證人甲○○等人之證詞並不可信，及依證人戊○○之證詞可知其並無出言辱罵甲○○云云。惟查：
  (一)上揭事實，業經證人甲○○、丙○○於本院審理時證述明確
    ，經核證人甲○○、丙○○於審理時經分別隔離後所為之證
    述，其二人就案發緣由、衝突經過及被告乙○○辱罵甲○○
    等節所為之證詞，互核大體相符，且再與其二人於警詢、偵
    查時之指訴分別比對後，亦無何矛盾之處，衡以被告乙○○
    雖否認犯行，惟亦自承確有上揭衝突經過之情，足見證人甲○○、丙○○之證詞應非虛妄，而屬可信。被告雖以前詞為
    辯，惟本院審酌證人甲○○、丙○○於審理時之證詞，既無
    何違背常情之處，且均經依法具結以擔保憑信性，復參以本
    案所涉僅被告公然侮辱之犯行及甲○○、丙○○始終未曾為
    民事求償等情，衡情，證人要無甘冒偽證風險設詞誣陷之理
    ，被告徒以前詞指摘證人證述不實，亦未提出何具體事證以
    供進一步審酌，被告空言抗辯，其辯自非可採。
  (二)至被告另舉證人戊○○於本院審理時之證詞，以為其否認犯
    行之有利證據，惟核證人戊○○於審理時已證述其當時並不
    在場，僅在案發時以行動電話與被告通聯等語（見本院98年
    2 月11日審判筆錄第15頁），且經本院就戊○○於案發時之
    了解與之確認，證人戊○○亦證述其與乙○○之通話斷斷續
    續，並不清楚乙○○與甲○○之對話內容等語（同筆錄第16
    頁），是證人戊○○於案發時既不在場，亦不清楚被告與甲○○之對話內容，被告舉其證詞以為有利之證據，自非可採
    ；另參以證人丁○○於審理時亦證述當時被告與甲○○曾發
    生口角之情（見同筆錄第12頁），復有被告停車之收費憑單
    及購物發票在卷可佐（見偵查卷第12頁），益見被告所辯並
    非可信。又本案被告辱罵甲○○之上開言詞，確屬社會一般
    人所認知足以貶損他人人格之髒話，而被告於上揭時地以上
    開言詞辱罵甲○○，確足以損害甲○○之人格，且此項損害
    亦為甲○○所認知，業經證人甲○○於審理時證述明確，本
    件事證明確，被告犯行堪以認定。
三、核被告所為，係犯刑法第309 條第1 項之公然侮辱罪。原審
    依刑事訴訟法第449 條第1 項前段、第3 項、第454 條第2
    項，刑法第309 條第1 項、第42條第3 項，刑法施行法第1
    條之1 第1 項、第2 項前段，逕以簡易判決判處被告罰金新
    臺幣4000元，如易服勞役，以新臺幣1000元折算1 日，經核
    原審認事用法無誤，量刑亦屬妥適，被告徒以前開辯詞為由
    提起上訴，並非可採，其上訴為無理由，應予駁回。
據上論斷，應依刑事訴訟法第455 條之1 第1 項、第3 項、第36
8條，判決如主文。
本案經檢察官彭聖斐到庭執行職務。
中    華    民    國    98    年    2     月    25    日
                  刑事第十庭  審判長法  官  彭全曄
                                    法  官  洪珮婷
                                    法  官  陳正昇
以上正本證明與原本無異。
本件不得上訴。
                                    書記官  林文達
中    華    民    國    98    年    2     月    25    日


司法院資訊處製作；財團法人民間司法改革基金會備份。
